【裁判字號】    97,訴,1550
【裁判日期】    970530
【裁判案由】    毒品危害防制條例
【裁判全文】
臺灣板橋地方法院刑事判決              97年度訴字第1550號
公  訴  人  臺灣板橋地方法院檢察署檢察官
被      告  甲○○
                    （現在臺灣桃園女子監獄執行中）
上列被告因違反毒品危害防制條例案件，經檢察官提起公訴（97
年度毒偵字第2422號），本院依簡式審判程序審理後，判決如下
：
    主    文
甲○○施用第一級毒品，累犯，處有期徒刑玖月，扣案第一級毒
品海洛因驗餘淨重零點貳壹陸公克，沒收銷燬之；扣案包裹上
開第一級毒品海洛因之包裝袋壹個，沒收之。
    事    實
一、甲○○前因施用毒品案件，經臺灣桃園地方法院以89年度毒
    聲字第4936號裁定令入戒治處所施以強制戒治，期間經同院
    以89年度毒聲字第7374號裁定停止戒治處分並付保護管束，
    而於民國89年12月7 日出臺灣桃園女子監獄附設戒治所，惟
    其於保護管束期間內，因施用第一級、第二級毒品（此部分
    所為經臺灣桃園地方法院以91年度訴字第10號判決判處應執
    行有期徒刑1 年確定），經同院以90年度毒聲字第1230號裁
    定撤銷保護管束，並令入戒治處所施以強制戒治，而於91年
    4 月17日執行強制戒治完畢釋放出臺灣桃園女子監獄附設戒
    治所，然其於強制戒治執行完畢釋放後5 年內之92年10月23
    日起至93年1 月9 日止，復因施用第一級、第二級毒品多次
    ，經同院以93年度訴字第727 號判決判處應執行有期徒刑1
    年1 月確定，經入監接續執行前開有期徒刑1 年、1 年1 月
    之刑期，而於94年11月30日縮刑期滿執行完畢。
二、詎甲○○仍不知悔改，基於施用第一級毒品之犯意，於96年
    11月4 日當天再次因案入監執行前之某時（起訴書誤載為96
    年11月9 日上午10時30分許為警採尿前回溯26小時內之某時
    ），在不詳地點（起訴書誤載為臺灣臺北看守所內），以針
    筒注射之方式，施用第一級毒品海洛因1 次。嗣於96年11月
    8 日下午6 時許，甲○○在址設臺北縣土城市○○路2 號之
    臺灣臺北監獄臺北分監內，主動交付其所有之海洛因（淨重
    0.2250公克、驗餘淨重0.2136公克）1 包予該分監管理人員
    ，而經通知警方為甲○○採集尿液送鑑驗後，始悉上情。
三、案經臺北縣政府警察局土城分局報請臺灣板橋地方法院檢察
    署檢察官偵查後提起公訴。
    理    由
一、本案被告甲○○所犯係死刑、無期徒刑、最輕本刑為3 年以
    上有期徒刑以外之罪，其於準備程序中就被訴事實為有罪之
    陳述，經本院告知簡式審判程序之旨，並聽取公訴人、被告
    之意見後，經合議庭裁定由受命法官獨任進行簡式審判程序
    審理，合先敘明。
二、上揭犯罪事實，業據被告甲○○於本院準備程序中及審理時
    均坦承不諱，而其經採集尿液送台灣檢驗科技股份有限公司
    囑託鑑定結果，確呈嗎啡陽性反應，有該公司96年12月5 日
    濫用藥物尿液檢驗報告1 份在卷可稽，另經交通部民用航空
    局航空醫務中心鑑驗結果，被告所交付之暗灰色粉片1 包，
    淨重0.2250公克、驗餘淨重0.2136公克，檢出海洛因成分，
    亦有該中心96年11月22日航藥鑑字第0962032 號毒品鑑定書
    1 份附卷可參，均足以佐證被告自白與事實相符，堪以採信
    。公訴意旨雖認本案被告應係入監所後方施用海洛因云云，
    惟按毒品施用後於尿液中可檢出之時間，受施用劑量及頻率
    、施用方式、飲水量之多寡、個人體質及其代謝情況等因素
    影響，因個案而異，一般可檢出之時間海洛因為施用後2至4
    天等情，業經行政院衛生署管制藥品管理局以92年3 月10日
    管檢字第0920001495號函文釋明在案，而為本院辦理施用毒
    品案件職務上所已知，參諸前揭被告尿液檢驗報告所測得之
    嗎啡數值僅為550ng/ml，超出衛生署公告確認檢驗數值（即
    300ng/ml）非多，且本案復無查獲被告用以施用海洛因之針
    筒，是依卷內積極證據資料顯示，被告於本院供稱其係於96
    年11月4 日當天再次因案入監執行前之某時施用海洛因等情
    ，尚非不能採信，檢察官就此尚有誤會，附此敘明。再被告
    前因施用毒品案件，經臺灣桃園地方法院以89年度毒聲字第
    4936號裁定令入戒治處所施以強制戒治，期間經同院以89年
    度毒聲字第7374號裁定停止戒治處分並付保護管束，惟其於
    保護管束期間內，因施用第一級、第二級毒品，經同院以90
    年度毒聲字第1230號裁定撤銷保護管束，並令入戒治處所施
    以強制戒治，而於91年4 月17日執行強制戒治完畢釋放出臺
    灣桃園女子監獄附設戒治所，然其於強制戒治執行完畢釋放
    後5 年內之92年10月23日起至93年1 月9 日止，復因施用第
    一級、第二級毒品多次，經同院以93年度訴字第727 號判決
    判處應執行有期徒刑1 年1 月確定，有前開臺灣桃園地方法
    院93年度訴字第727 號判決書及臺灣高等法院被告前案紀錄
    表各1 份附卷可稽，足徵被告係於強制戒治執行完畢釋放後
    5 年內，復因施用毒品經法院判處罪刑後，再為本案施用第
    一級毒品之事證明確，已非毒品危害防制條例第20、23條所
    定之「初犯」或「5 年後再犯」情形（最高法院95年度第7
    次刑事庭會議紀錄參照），自應依法論科。
三、核被告甲○○所為，係犯毒品危害防制條例第10條第1 項之
    施用第一級毒品罪。被告為施用海洛因而持有海洛因之行為
    ，係其施用第一級毒品犯行之當然結果，不另論罪。查被告
    因施用毒品案件，先後經臺灣桃園地方法院以91年度訴字第
    10號、93年度訴字第727 號判決判處應執行有期徒刑1 年、
    1 年1 月確定，經入監接續執行前開刑期，而於94年11月30
    日縮刑期滿執行完畢，有前開臺灣高等法院被告前案紀錄表
    在卷足徵，其於有期徒刑執行完畢5 年內故意再犯本案有期
    徒刑以上之罪，依刑法第47條第1 項規定成立累犯，應加重
    其刑。爰審酌被告前已有因施用毒品經法院判處刑罰之前科
    紀錄，竟仍不思尋求正當之身心發展，再次施用足以導致精
    神障礙、性格異常，甚至造成生命危險之海洛因，戕害一己
    之身心健康，對社會治安可能之危害程度非微，惟其於犯後
    尚知坦認犯行等一切情狀，量處如主文所示之刑，以資懲儆
    。扣案海洛因驗餘淨重0.2136公克，係屬查獲之第一級毒品
    ，應依毒品危害防制條例第18條第1 項前段規定，諭知沒收
    銷燬（因檢驗需要而經取用滅失之部分，則不再宣告沒收銷
    燬）；扣案包裹上開海洛因之包裝袋1 個，係用於包裹毒品
    ，防止海洛因裸露、潮濕，便於攜帶施用，而為被告所有供
    其施用第一級毒品所用之物，業據被告陳明在卷，應依刑法
    第38條第1 項第2 款規定，併予宣告沒收之。
據上論斷，應依刑事訴訟法第273 條之1 第1 項、第299 條第1
項前段，毒品危害防制條例第10條第1 項、第18條第1 項前段，
刑法第11條前段、第47條第1 項、第38條第1 項第2 款，判決如
主文。
本案經檢察官顏世翠到庭執行職務。
中    華    民    國    97    年    5     月    30    日
                  刑事第十五庭  法  官  張 兆 光
上列正本證明與原本無異。
如不服本判決，應於判決送達後10日內敘明上訴理由，向本院提
出上訴狀 (應附繕本)，上訴於臺灣高等法院。
                                書記官  曹 秋 冬
中    華    民    國    97    年    5     月    30    日
附錄本案論罪科刑法條：
毒品危害防制條例第10條第1 項
施用第一級毒品者，處6 月以上5 年以下有期徒刑。


司法院資訊處製作；財團法人民間司法改革基金會備份。
